【裁判字號】    97,易,517
【裁判日期】    970829
【裁判案由】    竊盜
【裁判全文】
臺灣基隆地方法院刑事判決               97年度易字第517號
公  訴  人  臺灣基隆地方法院檢察署檢察官
被      告  丁○○
                    （另案在臺灣基隆監獄基隆分監執行中）
            甲○○
上列被告因竊盜案件，經檢察官提起公訴（97年度偵字第3114號
），被告並於準備程序進行中為有罪之陳述，本院乃裁定以簡式
審判程序進行審理，並判決如下：
    主  文
丁○○共同竊盜，累犯，處拘役伍拾玖日，如易科罰金，以新臺
幣壹仟元折算壹日。
甲○○共同竊盜，處拘役貳拾伍日，如易科罰金，以新臺幣壹仟
元折算壹日。緩刑貳年。
    事  實
一、丁○○之前案紀錄：
    丁○○前犯竊盜案件，經臺灣高等法院於民國92年2 月13日
    ，以91年度上易字第3480號判決有期徒刑一年十月確定，92
    年3 月18日發監執行、93年7 月10日執行完畢（構成累犯）
    。其後，又分別因(甲)犯竊盜案件，經本院於94年1 月31日，
    以94年度基簡字第73號判決有期徒刑三月確定；(乙)犯竊盜案
    件，經本院於94年6 月8 日，以94年度瑞簡字第48號判決有
    期徒刑六月確定。所犯(甲)(乙)二案，則經合併計算執行期間，
    94年5 月17日發監執行、95年2 月16日執行完畢（構成累犯
    ）。繼而復分別因(丙)違反商業會計法案件，經臺灣臺北地方
    法院於96年3 月15日，以96年度簡字第752 號判決有期徒刑
    六月確定；(丁)犯竊盜案件，經本院於95年12月28日，以95年
    度基簡字第1236號判決有期徒刑六月確定。所犯(丙)(丁)二案，
    則經依法減刑、定刑（本院96年度聲減字第49號裁定），96
    年4 月13日發監執行、96年8 月27日執行完畢（構成累犯）
    。
二、本案事實：
    97年7 月21日上午7 時30分，吳建成騎乘P6L-890 號重型機
    車搭載丁○○，途經「臺北縣瑞芳鎮○○路○ 段40號」之乙○○住處前方，適見該處擺放有「角鐵12支」，乃萌生共同
    為自己不法所有之意圖暨竊盜他人財物之犯意聯絡，利用四
    下無人之機會，藉由徒手搬抬方式，合力將上開「角鐵12支
    」置於彼2 人之實力支配之下，以此方式共同竊盜乙○○所
    有之財物得手，隨即將之分批載往「臺北縣瑞芳鎮○○路16
    之1 號」，以每公斤新臺幣（下同）13元之價格，將其中角
    鐵8 支販售予不知情之資源回收業者詹林鳳嬌，得款總計1,
    100 元。嗣丁○○、吳建成正擬故技重施，將所餘角鐵4 支
    載往上址變現換價而於同日上午8 時35分，途經臺北縣瑞芳
    鎮○○○路12公里處時，適為巡邏員警盤檢查獲。
三、案經臺北縣政府警察局瑞芳分局移送臺灣基隆地方法院檢察
    署檢察官偵查起訴。
    理  由
一、法院組織之說明
    查刑事訴訟法第二百八十四條之一：「除簡式審判程序、簡
    易程序及第三百七十六條第一款、第二款所列之罪之案件外
    ，第一審應行合議審判。」業於本案繫屬（97年8 月14日）
    以前經公布施行。兼以本案起訴罪名，核與刑事訴訟法第三
    百七十六條第一款、第二款之規定相符，是其當有首開規定
    之適用，即其法院組織應為獨任審判無誤。
二、本案之審判程序
    本案被告丁○○、甲○○所犯者，非為死刑、無期徒刑、最
    輕本刑為三年以上有期徒刑之罪或高等法院管轄之第一審案
    件；兼以被告業於準備程序進行中，就被訴事實為有罪之陳
    述，本院乃告知其簡式審判程序之旨，並於聽取公訴人及被
    告之意見後，依刑事訴訟法第二百七十三條之一第一項規定
    ，裁定改行簡式審判程序。準此，本案當亦有刑事訴訟法第
    一百五十九條第二項前段，「不受傳聞證據法則拘束」之例
    外性規定之適用。
三、本案事實之認定
    上開事實業據被告丁○○、甲○○於本院審理時坦承不諱，
    並經證人乙○○（被害人）、詹林鳳嬌（資源回收業者）於
    警詢中證述明確，且有贓物認領保管單1 紙、查獲現場暨贓
    物照片8 張在卷可佐。綜上，堪認被告於本院審理時之任意
    性自白，與事實相符，可以採信。從而，本案事證明確，被
    告如本判決事實欄所載之竊盜犯行，洵堪認定。
四、論罪科刑之部分
  (一)核被告丁○○、甲○○如本判決事實欄二之所為，均係犯刑
    法第三百二十條第一項之普通竊盜罪。
  (二)被告丁○○、甲○○2 人，就本判決事實欄二之所載，皆有
    犯意聯絡及其行為分擔，均為共同正犯。
  (三)被告丁○○查有如本判決事實欄一所載犯罪科刑及刑之執行
    情形，此有臺灣高等法院被告前案紀錄表在卷可稽，其於有
    期徒刑執行完畢後，五年以內，故意再犯本起最重本刑有期
    徒刑以上之罪，為累犯，應依刑法第四十七條第一項規定加
    重其刑。
  (四)本院審酌被告丁○○、甲○○失業賦閒之犯罪動機（參見本
    院審判筆錄第4 頁）、被害人財產法益之侵害程度、被告順
    手牽羊之犯罪手法，暨其坦承犯行而表悛悔之犯後態度及其
    智識程度（均國中畢業，參見警詢筆錄之「教育程度」欄）
    等一切情狀，分別量處如主文所示之刑，併均諭知如主文所
    示之易科罰金折算標準。
  (五)被告甲○○前未曾因故意犯罪受有期徒刑以上刑之宣告，此
    有臺灣高等法院被告前案紀錄表在卷可參，本次僅因一時失
    慮，致罹刑典，犯後並已深表悔悟，經此科刑教訓，信當知
    所警惕，而無再犯之虞，因認所受刑之宣告，以暫不執行為
    適當，爰依刑法第七十四條第一項第一款規定，併予宣告緩
    刑二年，用啟自新，以觀後效。
據上論斷，應依刑事訴訟法第二百八十四條之一、第二百七十三
條之一第一項、第二百九十九條第一項前段，刑法第二十八條、
第三百二十條第一項、第四十七條第一項、第四十一條第一項前
段、第七十四條第一項第一款，刑法施行法第一條之一，判決如
主文。
本案經檢察官丙○○到庭執行職務。
中    華    民    國    97    年    8     月    29    日
                  刑事第四庭法  官  王慧惠
以上正本證明與原本無異。
如不服本判決應於收受本判決後10日內向本院提出上訴書狀，其
未敘述上訴理由者，並得於提起上訴後10日內向本院補提理由書
狀（均須按他造當事人之人數附繕本）「切勿逕送上級法院」。
中    華    民    國    97    年    8     月    29    日
                            書記官  王一芳
附錄論罪法條：
刑法第320 條第1 項
意圖為自己或第三人不法之所有，而竊取他人之動產者，為竊盜
罪，處5 年以下有期徒刑、拘役或5 百元以下罰金。


司法院資訊處製作；財團法人民間司法改革基金會備份。
